臺灣嘉義地方法院刑事判決            100年度簡上字第211號
上  訴  人
即  被  告  張紹財
上列上訴人即被告因違反家庭暴力防治法案件，不服本院朴子簡
易庭中華民國100年11月24日100年度朴簡字第366 號第一審判決
（聲請簡易判決處刑書案號：100年度偵字第7569號），提起上
訴，本院管轄之第二審合議庭判決如下：
    主      文
上訴駁回。
張紹財緩刑貳年，緩刑期內付保護管束。
    犯罪事實及理由
一、本案經本院審理結果，認第一審簡易判決以被告告違反法院
    依家庭暴力防治法第14條第1項第2款所為禁止對於被害人為
    騷擾行為，係犯家庭暴力防治法第61條第2 款之違反保護令
    罪，並審酌被告忽視本院所為民事通常保護令裁定，罔顧法
    紀；惟被告前無任何刑案之犯罪紀錄，有臺灣高等法院被告
    前案紀錄表在卷可參，素行尚可，另參以本案被告犯罪手段
    尚未至劇烈之程度，被害人所幸未遭受身體傷害，且其與被
    害人尚具有配偶關係，被害人亦向本院具狀表示已與被告和
    解並原諒被告等情，有卷附和解書1 紙可稽，兼衡被告之智
    識程度國小畢業及職業為無業狀態等一切情狀，判處被告拘
    役20日，如易科罰金，以新臺幣1千元折算1日，其認事用法
    及量刑均無不當，應予維持，並引用第一審簡易判決書記載
    之犯罪事實、理由及證據（如附件）。
二、被告上訴意旨並未指出原審判決認事用法有何不當，其上訴
    為無理由，應予駁回。
三、經查，被告並無任何犯罪前案紀錄，有臺灣高等法院被告前
    案紀錄表在卷可考，其因一時失慮，致罹刑典，事後於本院
    審理時已坦承犯行，並與被害人成立和解，獲被害人原諒，
    業據被害人於本院陳稱無訛，復有和解書1 份在卷可佐（見
    原審卷第6 頁），足見其深具悔意，雖誤蹈法網，然經此教
    訓，應知惕勵，當無再犯之虞。本院因認其所受宣告之刑，
    以暫不執行為適當，爰併予宣告緩刑2 年，用啟自新。又犯
    家庭暴力罪或違反保護令罪而受緩刑之宣告者，在緩刑期內
    應付保護管束，家庭暴力防治法第38條第1 項定有明文，揆
    諸上開說明，爰併依前開規定，諭知被告於緩刑期內付保護
    管束。
四、依刑事訴訟法第455條之1第1項、第3項、第368條、第373條
    ，家庭暴力防治法第38條第1項，刑法第74條第1項第1款，
    判決如主文。
本案經檢察官陳靜慧到庭執行職務。
中    華    民    國   100    年    12    月    30    日
                刑事第五庭    審判長法  官  蔡廷宜
                                    法  官  傅曉瑄
                                    法  官  啟夫
上列正本證明與原本無異。
本件不得上訴。
中    華    民    國   100    年    12    月    30    日
                                    書記官  侯麗茹
附錄論罪科刑法條
家庭暴力防治法第61條
違反法院依第14條第1項、第16條第3項所為之下列裁定者，為本
法所稱違反保護令罪，處3 年以下有期徒刑、拘役或科或併科新
臺幣10萬元以下罰金：
一、禁止實施家庭暴力。
二、禁止騷擾、接觸、跟蹤、通話、通信或其他非必要之聯絡行
    為。
三、遷出住居所。
四、遠離住居所、工作場所、學校或其他特定場所。
五、完成加害人處遇計畫。